ACORDAO-COMPLETO-2378138

ACÓRDÃO DE RELAÇÃO

ACÓRDÃO DE RELAÇÃO 9986/2019 ATA 36/2019 - SEGUNDA CÂMARA

Acórdão 9986/2019-TCU-Segunda Câmara
Os Ministros do Tribunal de Contas da União, quanto ao processo a seguir relacionado, ACORDAM, por unanimidade, com fundamento nos arts. 71, inciso III, da Constituição Federal de 1998, 1º, inciso V, e 39, incisos I e II, da Lei nº 8.443, de 16 de julho de 1992, 143, inciso II, 259, inciso II, e 260, § 1º do Regimento Interno do TCU e art. 7º, § 4º da IN 78/2018, em considerar legais, para fins de registro, os atos de concessão de pensão militar das interessadas abaixo qualificadas, de acordo com os pareceres emitidos nos autos:
1. Processo TC-Processo 031.864/2019-8 (PENSÃO MILITAR) 
	1.1. Interessadas: Adriana Figueiredo de Carvalho (XXX.120.001-XX) ; Aldair Dourado Pinheiro (XXX.981.437-XX) ; Ana Clara Cassia Castro dos Santos (XXX.220.057-XX) ; Andrea Guilhermina Machado (XXX.225.927-XX) ; Elisangela Baroa Vernochi (XXX.357.081-XX) ; Georgia Silva de Aguiar (XXX.517.961-XX) ; Geovana Cassia Castro dos Santos (XXX.220.247-XX) ; Ivaneide Dourado Pinheiro de Araujo (XXX.688.507-XX) ; Kassiana Helena de Oliveira (XXX.774.281-XX) ; Luciene Lisboa de Carvalho (XXX.311.447-XX) ; Luzia da Silveira Brandao (XXX.251.947-XX) ; Maria Atallah Braga (XXX.817.997-XX) ; Mariana Baroa Vernochi (XXX.916.681-XX) ; Onilda Figueiredo de Assis Santos (XXX.500.227-XX) ; Patricia Baroa Vernochi (XXX.340.441-XX) ; Renata Aparecida Silva de Carvalho (XXX.355.977-XX) ; Selma Sousa Silva Freitas (XXX.259.075-XX) ; Simone Cabrita Vernochi (XXX.073.181-XX) ; Solange Carmem da Conceicao de Freitas (XXX.871.837-XX) .
	1.2. Órgão/Entidade: Ministério da Defesa-Comando da Marinha (vinculador) .
	1.3. Relator: Ministro Augusto Nardes.
	1.4. Representante do Ministério Público: Procurador Marinus Eduardo De Vries Marsico.
	1.5. Unidade Técnica: Secretaria de Fiscalização de Pessoal (SEFIP) .
	1.6. Representação legal: não há.
	1.7. Determinações/Recomendações/Orientações: não há.

Segunda Câmara

Ministério da Defesa-Comando da Marinha (vinculador).

Adriana Figueiredo de Carvalho (XXX.120.001-XX); Aldair Dourado Pinheiro (XXX.981.437-XX); Ana Clara Cassia Castro dos Santos (XXX.220.057-XX); Andrea Guilhermina Machado (XXX.225.927-XX); Elisangela Baroa Vernochi (XXX.357.081-XX); Georgia Silva de Aguiar (XXX.517.961-XX); Geovana Cassia Castro dos Santos (XXX.220.247-XX); Ivaneide Dourado Pinheiro de Araujo (XXX.688.507-XX); Kassiana Helena de Oliveira (XXX.774.281-XX); Luciene Lisboa de Carvalho (XXX.311.447-XX); Luzia da Silveira Brandao (XXX.251.947-XX); Maria Atallah Braga (XXX.817.997-XX); Mariana Baroa Vernochi (XXX.916.681-XX); Onilda Figueiredo de Assis Santos (XXX.500.227-XX); Patricia Baroa Vernochi (XXX.340.441-XX); Renata Aparecida Silva de Carvalho (XXX.355.977-XX); Selma Sousa Silva Freitas (XXX.259.075-XX); Simone Cabrita Vernochi (XXX.073.181-XX); Solange Carmem da Conceicao de Freitas (XXX.871.837-XX).

AUGUSTO NARDES

não há.

PENSÃO MILITAR (PMIL)

Secretaria de Fiscalização de Pessoal (SEFIP).